---
title: "Teste monitor jd"
format: html
editor: visual
---

## Retirar % de graos do monitor campo john deere

Nesse caso as imagens deverão estar na pasta img com o nome monitortrator, tentativa de separar Verde (3 tonalidades como podemos ver na foto) , Amarelo (somente 1 tonalidade), Laranja (2 tipos de tonalidade) e Vermelho (2 tipos de tonalidade)

```{r}
library(pliman)
library(tidyverse)
set_wd_here("arquivos/")
monitor <- image_import("arquivos/img/monitortrator.jpeg", plot = TRUE)

pegar_circulo <- image_dimension(monitor)

monitor <- image_segment_mask(monitor, shape = "disc",size = pegar_circulo[[2]])

set_pliman_viewer("mapview")
plot(monitor)
res <- analyze_objects(monitor,
                       watershed = FALSE,
                       object_index = "R",
                       pixel_level_index = TRUE)

monitor_tratamentos <- image_import(img = "arquivos/img/monitor_tratamentos.jpg")

moni1 <- image_crop(img = monitor_tratamentos)

moni2 <- image_crop(img = monitor_tratamentos)

moni3 <- image_crop(img = monitor_tratamentos)

moni4 <- image_crop(img = monitor_tratamentos)

moni5 <- image_crop(img = monitor_tratamentos)

moni6 <- image_crop(img = monitor_tratamentos)

moni7 <- image_crop(img = monitor_tratamentos)

moni8 <- image_crop(img = monitor_tratamentos)

moni9 <- image_crop(img = monitor_tratamentos)

moni10 <- image_crop(img = monitor_tratamentos)

trata1 <- analyze_objects(moni1,
                       watershed = FALSE,
                       object_index = "R",
                       pixel_level_index = TRUE)

trata2 <- analyze_objects(moni2,
                       watershed = FALSE,
                       object_index = "R",
                       pixel_level_index = TRUE)

trata3 <- analyze_objects(moni3,
                       watershed = FALSE,
                       object_index = "R",
                       pixel_level_index = TRUE)

trata4 <- analyze_objects(moni4,
                       watershed = FALSE,
                       object_index = "R",
                       pixel_level_index = TRUE)

trata5 <- analyze_objects(moni5,
                       watershed = FALSE,
                       object_index = "R",
                       pixel_level_index = TRUE)

trata6 <- analyze_objects(moni6,
                       watershed = FALSE,
                       object_index = "R",
                       pixel_level_index = TRUE)

trata7 <- analyze_objects(moni7,
                       watershed = FALSE,
                       object_index = "R",
                       pixel_level_index = TRUE)

trata8 <- analyze_objects(moni8,
                       watershed = FALSE,
                       object_index = "R",
                       pixel_level_index = TRUE)

trata9 <- analyze_objects(moni9,
                       watershed = FALSE,
                       object_index = "R",
                       pixel_level_index = TRUE)

trata10 <- analyze_objects(moni10,
                       watershed = FALSE,
                       object_index = "R",
                       pixel_level_index = TRUE)

imagem_palheta <- image_import(img = "arquivos/img/palheta.jpeg", plot = TRUE)

men70 <- image_crop(imagem_palheta) 
entre7080 <- image_crop(imagem_palheta)
entre8090 <- image_crop(imagem_palheta)
entre90100 <- image_crop(imagem_palheta) 
entre100110 <- image_crop(imagem_palheta)
entre110120 <- image_crop(imagem_palheta)
entre120130 <- image_crop(imagem_palheta)
maior130 <- image_crop(imagem_palheta)

men70 <- 
  image_to_mat(men70) %>% 
  mutate(classe = "70")
entre7080 <- 
  image_to_mat(entre7080) %>%
  mutate(classe = "7080")
entre8090 <- 
  image_to_mat(entre8090) %>% 
  mutate(classe = "8090")
entre90100 <- 
  image_to_mat(entre90100) %>% 
  mutate(classe = "90100")
entre100110 <- 
  image_to_mat(entre100110) %>% 
  mutate(classe = "100110")
entre110120 <- 
  image_to_mat(entre110120) %>% 
  mutate(classe = "110120")
entre120130 <- 
  image_to_mat(entre120130) %>% 
  mutate(classe = "120130")
maior130 <- 
  image_to_mat(maior130) %>%
  mutate(classe = "130")

dfbind <- 
  bind_rows(men70, entre7080,entre8090,entre90100,entre100110,entre110120,entre120130,maior130) %>% 
  rename(R = B1, G = B2, B = B3) %>% 
  mutate(classe = as.factor(classe))

library(caret)
trcont <- trainControl(
  method = "cv",
  p = 0.7,
  number = 10,
  verboseIter = TRUE
)
mod <- train(
  classe ~ R + G + B,
  method = "rf",
  ntree = 100,
  tuneGrid = expand.grid(.mtry = 5),
  data = dfbind,
  trControl = trcont
)


# pixels do pivo
pix <- 
  res$object_rgb %>% 
  select(2:4) %>% 
  mutate(classe = predict(mod, newdata = .)) %>% 
  group_by(classe) %>% 
  summarise(n = n()) %>% 
  ungroup() %>% 
  mutate(prop = n / sum(n),
         mediclasse = c(105, 115, 125, 130, 70, 75, 85, 95),
         prodest = prop * mediclasse) 

pix1 <- 
  trata1$object_rgb %>% 
  select(2:4) %>% 
  mutate(classe = predict(mod, newdata = .)) %>% 
  group_by(classe) %>% 
  summarise(n = n()) %>% 
  ungroup() %>% 
  mutate(prop = n / sum(n)) 

pix2 <- 
  trata2$object_rgb %>% 
  select(2:4) %>% 
  mutate(classe = predict(mod, newdata = .)) %>% 
  group_by(classe) %>% 
  summarise(n = n()) %>% 
  ungroup() %>% 
  mutate(prop = n / sum(n)) 

pix3 <- 
  trata3$object_rgb %>% 
  select(2:4) %>% 
  mutate(classe = predict(mod, newdata = .)) %>% 
  group_by(classe) %>% 
  summarise(n = n()) %>% 
  ungroup() %>% 
  mutate(prop = n / sum(n)) 

pix4 <- 
  trata4$object_rgb %>% 
  select(2:4) %>% 
  mutate(classe = predict(mod, newdata = .)) %>% 
  group_by(classe) %>% 
  summarise(n = n()) %>% 
  ungroup() %>% 
  mutate(prop = n / sum(n)) 

pix5 <- 
  trata5$object_rgb %>% 
  select(2:4) %>% 
  mutate(classe = predict(mod, newdata = .)) %>% 
  group_by(classe) %>% 
  summarise(n = n()) %>% 
  ungroup() %>% 
  mutate(prop = n / sum(n)) 

pix6 <- 
  trata6$object_rgb %>% 
  select(2:4) %>% 
  mutate(classe = predict(mod, newdata = .)) %>% 
  group_by(classe) %>% 
  summarise(n = n()) %>% 
  ungroup() %>% 
  mutate(prop = n / sum(n)) 

pix7 <- 
  trata7$object_rgb %>% 
  select(2:4) %>% 
  mutate(classe = predict(mod, newdata = .)) %>% 
  group_by(classe) %>% 
  summarise(n = n()) %>% 
  ungroup() %>% 
  mutate(prop = n / sum(n)) 

pix8 <- 
  trata8$object_rgb %>% 
  select(2:4) %>% 
  mutate(classe = predict(mod, newdata = .)) %>% 
  group_by(classe) %>% 
  summarise(n = n()) %>% 
  ungroup() %>% 
  mutate(prop = n / sum(n)) 

pix9 <- 
  trata9$object_rgb %>% 
  select(2:4) %>% 
  mutate(classe = predict(mod, newdata = .)) %>% 
  group_by(classe) %>% 
  summarise(n = n()) %>% 
  ungroup() %>% 
  mutate(prop = n / sum(n)) 

pix10 <- 
  trata10$object_rgb %>% 
  select(2:4) %>% 
  mutate(classe = predict(mod, newdata = .)) %>% 
  group_by(classe) %>% 
  summarise(n = n()) %>% 
  ungroup() %>% 
  mutate(prop = n / sum(n)) 


library(rio)
export(pix, "arquivos/excel/resultado_pivo_2.xlsx")

export(pix1, "arquivos/excel/resultado_tratamento_1.xlsx")
export(pix2, "arquivos/excel/resultado_tratamento_2.xlsx")
export(pix3, "arquivos/excel/resultado_tratamento_3.xlsx")
export(pix4, "arquivos/excel/resultado_tratamento_4.xlsx")
export(pix5, "arquivos/excel/resultado_tratamento_5.xlsx")
export(pix6, "arquivos/excel/resultado_tratamento_6.xlsx")
export(pix7, "arquivos/excel/resultado_tratamento_7.xlsx")
export(pix8, "arquivos/excel/resultado_tratamento_8.xlsx")
export(pix9, "arquivos/excel/resultado_tratamento_9.xlsx")
export(pix10, "arquivos/excel/resultado_tratamento_10.xlsx")
```

## Media ponderada do pivo

Habilitar as libs que usaremos e setar o Working diretory

```{r}
library(rio)  
library(pliman)  
set_wd_here()
```

Puxar todas os excels para o R

```{r}
trat1 <- import(file = "arquivos/excel/resultado_tratamento_1.xlsx")  
trat2 <- import(file = "arquivos/excel/resultado_tratamento_2.xlsx")  
trat3 <- import(file = "arquivos/excel/resultado_tratamento_3.xlsx")  
trat4 <- import(file = "arquivos/excel/resultado_tratamento_4.xlsx")  
trat5 <- import(file = "arquivos/excel/resultado_tratamento_5.xlsx")  
trat6 <- import(file = "arquivos/excel/resultado_tratamento_6.xlsx")  
trat7 <- import(file = "arquivos/excel/resultado_tratamento_7.xlsx")  
trat8 <- import(file = "arquivos/excel/resultado_tratamento_8.xlsx")  
trat9 <- import(file = "arquivos/excel/resultado_tratamento_9.xlsx")  
trat10 <- import(file = "arquivos/excel/resultado_tratamento_10.xlsx")
```

Fazer a matematica doida que pediram

```{r}
soma_trat_1 <- sum(trat1$prodest)  
soma_trat_2 <- sum(trat2$prodest)  
soma_trat_3 <- sum(trat3$prodest)  
soma_trat_4 <- sum(trat4$prodest)  
soma_trat_5 <- sum(trat5$prodest)  
soma_trat_6 <- sum(trat6$prodest)  
soma_trat_7 <- sum(trat7$prodest)  
soma_trat_8 <- sum(trat8$prodest)  
soma_trat_9 <- sum(trat9$prodest)  
soma_trat_10 <- sum(trat10$prodest)     
df <- data.frame(   Ids = c(1,2,3,4,5,6,7,8,9,10),                        
                    Medias_Ponderadas = c(soma_trat_1,soma_trat_2,soma_trat_3,soma_trat_4,soma_trat_5,soma_trat_6,soma_trat_7,soma_trat_8,soma_trat_9,soma_trat_10) )   

export(df, "arquivos/excel/Medias_Ponderadas_Tratamentos.xlsx")
```

## 
